【裁判字號】    92,交上易,143
【裁判日期】    920723
【裁判案由】    過失傷害
【裁判全文】
臺灣高等法院高雄分院刑事判決              九十二年度交上易字第一四三號
    上  訴  人
    即  被  告  丙○○
右上訴人因過失傷害案件，不服臺灣屏東地方法院九十二年度交易字第二七號中華民
國九十二年四月三十日第一審判決（起訴案號：臺灣屏東地方法院檢察署九十一年度
偵字第六四四一號），提起上訴，本院判決如左：
    主  文
上訴駁回。
丙○○緩刑貳年。
    事  實
一、丙○○考領有普通大貨車駕駛執照，於民國九十一年四月二十三日晚間七時十分
    許，駕駛車號九Ｍ－六四七二號自小客車，沿屏東市○○路由南向北方向行駛，
    於行經該路與建國路六百巷之無號誌交岔路口時，本應注意車輛行駛時，行車速
    度，應依標誌或標線之規定，無標誌或標線者，在市區道路，時速不得超過五十
    公里，且駕駛人應注意車前狀況，隨時採取必要之安全措施，於行經無號誌之交
    岔路口時，猶應減速慢行，作隨時停車之準備，而依當時客觀情形，天候晴、夜
    間無照明、市區道路、鋪設柏油、路面乾燥、無缺陷、無障礙物、視距良好，依
    其智識能力並無不能注意之情事，竟疏於注意，仍以時速七十公里之速度超速行
    駛，並未注意車前狀況及行經無號誌交岔路口時，未減速慢行，作隨時停車之準
    備，適有陳順雄（另為不起訴處分）駕駛車號ＶＸ－五六四二號自小貨車沿屏東
    市○○路六百巷由東向西方向通過該交岔路口時，亦疏未注意支線車應丁幹線車
    先行，因閃避不及而遭丙○○攔腰撞及翻覆，致其自小貨車後方乘客甲○○受有
    頭部外傷併腦震盪、右側硬腦膜下出血、面部、左髖部及右膝部撕裂傷、四肢多
    處擦傷等傷害；另乘客乙○○則受有頭部外傷腦震盪、額頭撕裂傷、腹部鈍傷、
    左下肢大撕裂傷等傷害。丙○○於肇事後，對於未發覺之犯罪，仍留在現場向據
    報前往處理事故之警員陳柄宏坦承駕車肇事，並接受裁判。
二、案經甲○○、乙○○訴由臺灣屏東地方法院檢察署檢察官偵查起訴。
    理  由
一、訊據上訴人即被告丙○○對於右揭時地駕車肇事致被害人甲○○、乙○○受傷之
    事實，迭於警訊及偵、審中坦白承認，核與被害人甲○○、乙○○及證人陳順雄
    於警訊及偵查中之指證情節相符，復有道路交通事故調查報告表一紙及現場照片
    二十幀附於警卷可稽，足證被告之自白核與事實相符，自得採為論科之依據。
二、按車輛行駛時，行車速度，應依標誌或標線之規定，無標誌或標線者，在市區道
    路，時速不得超過五十公里，且駕駛人應注意車前狀況，隨時採取必要之安全措
    施，於行經無號誌之交岔路口時，猶應減速慢行，作隨時停車之準備，道路交通
    安全規則第九十三條第一項第一、三款、第九十四條第三項分別定有明文，此為
    駕駛人所應注意並應確實遵守之事項。被告既考領有普通大貨車駕駛執照，業經
    本院核閱其駕駛執照無誤，則其對於上開規定理應知之甚詳，於駕車時自應注意
    上開規定並確實遵守之，且當時客觀情狀天候晴、夜間無照明、市區道路、鋪設
    柏油、路面乾燥、無缺陷、無障礙物、視距良好，此觀本件道路交通事故調查報
    告表記載甚明，依被告之智識能力復無不能注意之情事，而被告於駕車行駛時，
    竟疏於注意，仍以時速七十公里之速度超速行駛，並未注意車前狀況及行經無號
    誌交岔路口時，未減速慢行，作隨時停車之準備，致撞及亦疏未注意支線車應丁
    幹線車先行之陳順雄所駕駛車號ＶＸ－五六四二號自小貨車之情事，其駕駛行為
    顯有過失，至為灼然。另本件經送請臺灣省高屏澎區車輛行車事故鑑定委員會鑑
    定結果亦認：「陳順雄駕駛小貨車支線未丁幹線道車先行與丙○○駕駛小客車無
    號誌岔路口超速行駛」同為肇事原因，有該會九十一年七月十九日高屏澎鑑字第
    九一○九○○號函附鑑定意見書一份在卷為憑（見發查卷第六至八頁）。又被害
    人甲○○因本件事故受有頭部外傷併腦震盪、右側硬腦膜下出血、面部、左髖部
    及右膝部撕裂傷、四肢多處擦傷等傷害；被害人乙○○亦受有頭部外傷腦震盪、
    額頭撕裂傷、腹部鈍傷、左下肢大撕裂傷等傷害，有寶建醫院出具之驗傷診斷證
    明書各一紙附於警卷可參，是被告未盡前開注意義務而肇事與被害人等受傷結果
    間，顯有相當因果關係，堪予認定。本件事證已臻明確，被告犯行洵堪認定，應
    予依法論科。
三、核被告丙○○所為，係犯刑法第二百八十四條第一項前段之過失傷害罪。被告上
    開一過失行為造成被害人甲○○、乙○○二人受傷之結果，係以一行為而觸犯數
    罪名，應依刑法第五十五條想像競合犯之規定，從一重處斷。又被告於肇事後，
    對於未發覺之犯罪，仍留在現場向據報前往處理事故之警員陳柄宏坦承駕車肇事
    ，並接受裁判一節，有承辦警員陳柄宏提出之報告書一份附卷可按（見原審卷第
    二四頁），應依刑法第六十二條前段規定減輕其刑。原審因而適用刑法第二百八
    十四條第一項前段、第五十五條、第六十二條前段、第四十一條第一項，罰金罰
    鍰提高標準條例第一條前段、第二條之規定，並審酌被告智識程度、肇事責任比
    例、被害人受傷情形及其犯罪後之態度等一切情狀，量處有期徒刑三月，並諭知
    易科罰金之折算標準。經核原判決認事用法均無不合，量刑亦稱妥適，被告上訴
    意旨指摘原判決量刑過重，為無理由，應予駁回。又被告未曾受有期徒刑以上刑
    之宣告，有臺灣高等法院被告全國前案紀錄表在卷可稽，其因一時疏忽而觸刑章
    ，經此偵審程序及刑之宣告教訓後，當知所警惕而無再犯之虞，且於本院審理期
    間已與被害人等達成和解，賠償新台幣共二十萬元，有和解書一紙附卷可稽，是
    本院認其刑之宣告以暫不執行為適當，並諭知緩刑二年，以啟自新。
據上論斷，應依刑事訴訟法第三百六十八條，刑法第七十四條第一款，判決如主文。
本案經檢察官沈紹嘉到庭執行職務。
中      華      民      國    九十二    年      七      月    二十三    日
                              臺灣高等法院高雄分院刑事第八庭
                                  審判長法官  郭雅美
                                        法官  江泰章
                                        法官  裕斗
右正本證明與原本無異。
不得上訴。
                                      書記官  吳福連
中      華      民      國    九十二    年      七      月    二十三    日
附錄本判決論罪之法條：
中華民國刑法第二百八十四條第一項：
因過失傷害人者，處六月以下有期徒刑、拘役或五百元以下罰金，致重傷者，處一年
以下有期徒刑、拘役或五百元以下罰金。


司法院資訊處製作；財團法人民間司法改革基金會備份。
